【裁判字號】    97,抗,19
【裁判日期】    970530
【裁判案由】    聲明異議
【裁判全文】
臺灣高等法院民事裁定                    97年度抗字第19號
抗   告   人  甲○○
              乙○○
上二人代理人  侯俊安律師
上列再抗告人因與相對人丙○○間聲請核發支付命令聲明異議事
件，對於中華民國97年1月29日本院所為裁定，提起再抗告，茲
裁定如下：
    主  文
再抗告駁回。
再抗告訴訟費用由再抗告人負擔。
    理  由
一、按對於抗告法院之裁定再為抗告，僅得以其適用法規顯有錯
    誤為理由，並經原法院之許可者為限，民事訴訟法第486條
    第4項定有明文；而所謂適用法規顯有錯誤，係指裁判違背
    法規或現存判例解釋者，或法院所為之裁定，就其取捨證據
    所確定之事實適用法規顯有錯誤而言；至法院認定事實錯誤
    ，或就當事人提出之事實或證據疏於調查或漏未斟酌，僅生
    調查證據是否妥適或裁定不備理由之問題，均與適用法規顯
    有錯誤有間（最高法院80年台上字第1326號、71年台再字第
    210號、63年台上字第880號等判例意旨參照）。又前開所稱
    原法院之許可，依同法第486條第5項之規定，須以原裁定所
    涉及之法律見解具有原則上之重要性者為限；所謂法律見解
    具有原則上之重要性者，係指所涉及之法律問題意義重大而
    有加以闡釋之必要者而言。是故提起再抗告，除須以原裁定
    有前開適用法規顯有錯誤為其理由外，尚須以原裁定所涉及
    之法律問題意義重大而有加以闡釋必要，並經原法院之許可
    ，始得謂其再抗告之提起為合法。
二、再抗告意旨雖以：其於96年8月間經第三人持相對人於95年
    11月12日聲請之支付命令，請求其給付欠款，嗣後向原法院
    聲請閱卷始知悉前開支付命令存在。系爭支付命令雖向其戶
    籍地址送，然其已遷居新址多年，而送達人將系爭支付命令
    為寄存送達，應製作送達通知書，記明寄存文書之處所，一
    份黏貼於門首，另一份置於該處所之信箱，然其同戶籍之父
    母皆未見上開通知書黏貼於門首或信箱內有送達通知書，顯
    見系爭支付命令未合法送達。且系爭支付命令95年11月23日
    再抗告人甲○○及乙○○之送達證書，送達方法欄中並未有
    任何勾選，僅蓋有台北縣政府警察局新店分局忠治派出所戳
    章，並不能證明送達人作成送達通知書黏貼於門首及置於信
    箱之事實；而95年12月26日再抗告人乙○○之送達證書，送
    達方法欄中勾選「未獲會晤本人亦無送領文書之同居人或受
    僱人」，勾選「一份置於該處所信箱或適當位置」，勾選「
    寄存於台北縣政府警察局新店分局碧潭派出所」，並未將一
    份送達通知書黏貼於門首，不符民事訴訟法第138條規定，
    原裁定駁回其等抗告，顯非合法，爰依法提起再抗告等語。
三、惟查就系爭支付命令送達通知書已黏貼於門首及置於信箱，
    已符合民事訴訟法第138條規定之事實，本院已於原裁定理
    由具體說明認定系爭支付命令已合法寄存送達警察機關之理
    由，且送達證書就送達通知書「黏貼於應受送達人住居所、
    事務所、營業所或其就業處所門首」或「置於該送達處所信
    箱或其他適當位置」既無設計供送達人勾選認記之欄位，足
    見送達證書並未要求送達人須於該處劃ˇ註記，則自無從以
    送達人未於該處劃ˇ，即認其未將送達通知書黏貼於門首或
    置於送達處所信箱等，而認原法院對於再抗告人之送達不合
    法。況再抗告人所陳上開再抗告理由，核屬原法院認定於系
    爭支付命令為寄存送達時，送達人完成送達程序等事實當否
    問題，揆諸首開說明意旨，與適用法規是否顯有錯誤無涉。
    再抗告意旨亦未指出本件所涉法律問題有何重大意義而有加
    以闡釋之必要，即本件再抗告法律見解不具有原則上之重要
    性，本院依法亦不得許可。依前開說明，本件再抗告於法不
    合，應予駁回。
四、據上論結，本件再抗告為不合法，爰裁定如主文。
中    華    民    國    97    年    5     月    30    日
                    民事第十四庭
                        審判長法  官  張  蘭
                              法  官  鄭純惠
                              法  官  袁靜文
正本係照原本作成。
本裁定除以適用法規顯有錯誤為理由，並經本院許可外，不得再
抗告。如提起再抗告，應於收受後10日內委任律師為訴訟代理人
向本院提出再抗告狀。並繳納再抗告費新台幣１千元。
中    華    民    國    97    年    6     月    2     日
                              書記官  明祖星


司法院資訊處製作；財團法人民間司法改革基金會備份。
